# 新准则颁布之后，房地产公司收入确认时点还是按照交房时点确认收入吗？

提问人：审计 小达人 时间：2021-03-29 11:05:00
请教陈版主，新准则颁布之后，房地产公司收入确认时点还是按照交房时点确认收入吗？

回答人：chenyiwei
目前在中国大陆境内的商品房销售业务，仍采用在交房时点确认收入的方式，与以往相比无重大变化。有少数房企此前是以获得竣工备案作为收入确认时点的，在新准则下可能要推迟到交房时。